台灣士林地方法院刑事判決　　　　　　　 93年度訴字第578號
　　公　訴　人　台灣士林地方法院檢察署檢察官
　　被　　　告　甲○○
上列被告因毒品危害防制條例案件，經檢察官提起公訴（93年度
毒偵字第1015號），經本院合議裁定改由受命法官依簡式審判程
序審理，並判決如下：
    主  文
甲○○連續施用第一級毒品，累犯，處有期徒刑壹年。
扣案之第一級毒品海洛因壹包（淨重零點零參公克）沒收銷燬，
扣案之注射針筒貳支沒收。
    事  實
一、甲○○前因施用毒品案件，經本院先後裁定送觀察、勒戒後
    ，均認無繼續施用毒品之傾向，經台灣士林地方法院檢察署
    檢察官以89年度毒偵字第240號及90年度毒偵字第335號分別
    不起訴處分確定。又因 3犯施用毒品案件，經台灣士林地方
    法院檢察署檢察官以90年度毒偵字第1153號聲請簡易判決處
    刑，由本院以90年度訴字第503號判決處有期徒刑7月確定；
    再因 4犯施用毒品案件，經台灣士林地方法院檢察署檢察官
    以91年度毒偵字第 911號提起公訴，由本院以91年度訴字第
    463號判決處有期徒刑8月確定，並合併執行於民國92年12月
    30日縮短刑期假釋出監，93年 4月10日因縮刑期滿執行完畢
    （起訴書誤載為93年5月4日執行完畢）。詎甲○○仍不知悛
    悔，復基於施用毒品之概括犯意，自93年7月29日凌晨2時許
    起至同年11月24日晚上11時許，在台北市○○區○○路 3段
    174 巷20號3 樓住處，連續施用第一級毒品海洛因多次，為
    警先於同年7 月29日下午2 時30分許，在上址住處查獲，並
    當場扣得第一級毒品海洛因1 包（淨重0.03公克）及注射針
    筒2 支；嗣甲○○前開施用第一級毒品犯行經檢察官起訴後
    繫屬於本院後，甲○○經本院合法傳喚拘提無著，經本院發
    佈通緝，於93 年11 月26日上午10時30分許於上址住處為警
    緝獲，經警採尿送驗，而再次查獲其施用毒品犯行。
二、案經台北市政府警察局內湖分局報請台灣士林地方法院檢察
    署檢察官偵查起訴。
    理  由
一、訊據被告甲○○對於上揭連續施用第一級毒品海洛因之事實
    均坦承不諱（詳見本院93年12月20日準備程序筆錄及94年 1
    月3日審判筆錄），並有93年7月29日為警查獲時扣案之第一
    級毒品海洛因1 包（淨重0.03公克）、注射針筒2 支可資佐
    證。且被告於93年7 月29日、同年11月26日當日為警查獲後
    所採集之尿液，經送台灣尖端先進生技醫藥股份有限公司鑑
    驗結果，均呈嗎啡陽性反應，此有該公司濫用藥物檢驗報告
    2 紙附卷可稽。參以，93年7 月29日扣案之白色粉末一包，
    經送法務部調查局鑑定結果，確檢出第一級毒品海洛因成分
    ，此有法務部調查局93年8 月31日調科壹字第040003582 號
    鑑定通知書一份在卷足按，堪認被告前揭自白與事實相符，
    被告確有連續施用第一級毒品海洛因犯行無訛。又被告前因
    施用毒品案件，經本院先後裁定送觀察、勒戒後，均認無繼
    續施用毒品之傾向，經台灣士林地方法院檢察署檢察官以89
    年度毒偵字第240 號及90年度毒偵字第335 號分別不起訴處
    分確定。又因3 犯施用毒品案件，經台灣士林地方法院檢察
    署檢察官以90年度毒偵字第1153號聲請簡易判決處刑，由本
    院以90年度訴字第503 號判決處有期徒刑7 月確定；再因4
    犯施用毒品案件，經台灣士林地方法院檢察署檢察官以91
    年度毒偵字第911 號提起公訴，由本院以91年度訴字第463
    號判決處有期徒刑8 月確定，並合併於93年4 月10日因縮刑
    期滿執行完畢等情，此有電腦查詢台灣士林地方法院檢察署
    檢察官89年度毒偵字第240 號、90年度毒偵字第335 號不起
    訴處分書、90年度毒偵字第1153號聲請簡易判決處刑書、91
    年度毒偵字第911號起訴書及台灣高等法院被告全國前案紀
    錄表各一份在卷可考。從而，被告確有於觀察、勒戒及強制
    戒治執行完畢後，5 年以內再犯毒品危害防制條例第10條第
    1 項之施用第一級毒品犯行。故本件事證明確，被告犯行洵
    堪認定，應依法論科。
二、核被告所為，係犯毒品危害防制條例第10條第 1項之施用第
    一級毒品罪。被告因施用第一級毒品海洛因而持有第一級毒
    品海洛因之低度行為，業為施用之高度行為所吸收，不另論
    罪。又被告先後多次施用海洛因之行為，時間緊接，所犯構
    成要件相同之罪名，顯係出於概括犯意為之，為連續犯，應
    依刑法第56條之規定以 1罪論，並加重其刑。又被告有事實
    欄所列前案經判處有期徒刑及執行完畢情形，有台灣高等法
    院被告全國前案紀錄表 1份在卷可按，其前受有期徒刑執行
    完畢，於 5年以內再犯本件有期徒刑以上之罪，為累犯，應
    依刑法第47條之規定遞加重其刑。公訴人起訴事實雖未敘及
    被告甲○○關於事實欄中93年7月29日凌晨2時後之某時起至
    同年11月24日晚上11時許止，連續施用第一級毒品之犯行，
    惟該部分與已起訴之犯罪事實部分具有連續犯之裁判上一罪
    關係，依刑事訴訟法第 267條規定檢察官就犯罪事實一部起
    訴者，其效力及於全部，本院自應併予審理，附此敘明。爰
    審酌被告前因施用毒品案件，經觀察、勒戒、強制戒治及有
    期徒刑執行完畢後，仍不知戒絕，復又觸犯本件犯行，一再
    戕害己身，顯示其定力不足、意志不堅、易受外界誘惑，原
    不宜寬縱，惟念其於本院審理中坦承犯行，頗有悔意，態度
    尚屬良好等一切情狀，量處如主文所示之刑。
三、扣案之第一級毒品海洛因 1包（淨重0.03公克），係本件查
    獲供被告施用之毒品，應依毒品危害防制條例第18條第 1項
    前段之規定宣告沒收銷燬之。扣案之注射針筒 2支，為被告
    所有且係供施用第一級毒品海洛因犯罪所用之物，亦經被告
    供陳明確，併依刑法第38條第1項第2款之規定宣告沒收。
據上論斷，應依刑事訴訟法第 273條之1第1項、第299條第1項前
段，毒品危害防制條例第10條第1項、第18條第1項前段，刑法第
11條、第56條、第47條、第38條第1 項第2 款，判決如主文。
本案經檢察官鄭嘉欣到庭執行職務
中　　華　　民　　國　　94　　年　　1 　　月　　14　　日
                  刑事第五庭  法　官  姜  麗  香
上正本證明與原本無異。
如不服本判決，應於判決送達後10日內，向本院提出上訴狀。
                              書記官　陳　玉　珍
中　　華　　民　　國　　94　　年　　1 　　月　　18　　日
附錄本案論罪科刑法條全文：
毒品危害防制條例第10條第1項
施用第一級毒品者，處6月以上5年以下有期徒刑。
毒品危害防制條例第18條第1項
查獲之第一、二級毒品及專供製造或施用第一、二級毒品之器具
，不問屬於犯人與否，均沒收銷燬之。
